【裁判字號】    97,訴,777
【裁判日期】    970805
【裁判案由】    毒品危害防制條例
【裁判全文】
臺灣士林地方法院刑事判決               97年度訴字第777號
公  訴  人  臺灣士林地方法院檢察署檢察官
被      告  甲○○
上列被告因違反毒品危害防制條例案件，經檢察官提起公訴（97
年度毒偵字第1023號、第1200號），被告於本院準備程序中為有
罪之陳述，本院合議庭裁定由受命法官獨任依簡式審判程序審理
，並判決如下：
    主  文
甲○○施用第一級毒品，累犯，處有期徒刑拾月，扣案之第一級
毒品海洛因（驗餘淨重零點零捌捌零公克）沒收銷燬，海洛因外
包裝袋壹個沒收。又施用第二級毒品，累犯，處有期徒刑柒月。
應執行有期徒刑壹年貳月，扣案之第一級毒品海洛因（驗餘淨重
零點零捌捌零公克）沒收銷燬，海洛因外包裝袋壹個沒收。
    事  實
一、甲○○前因施用毒品案件，經本院裁定送觀察勒戒後，認有
    繼續施用毒品之傾向，復經法院裁定送強制戒治，並於民國
    91年8 月11日戒治期滿釋放出所，其施用毒品罪部分並經檢
    察官提起公訴，本院以91年度訴字第8 號分別判處有期徒刑
    8 月、6 月確定，又因轉讓第2 級毒品案件，經本院以91年
    度訴字第425 號判決處有期徒刑8 月確定，上開3 罪經本院
    裁定定應執行刑為應執行為有期徒刑1 年6 月確定，於91年
    12月11日起入監執行，並於93年1 月20日假釋出監，所餘刑
    期付保護管束，迄93年4 月25日假釋期滿未經撤銷，視為執
    行完畢。竟又於95年間因施用第1 、2 級毒品案件，經法院
    分別判處有期徒刑1 年及10月確定，嗣經裁定減刑為有期徒
    刑6 、5 月，並定應執行刑為有期徒刑11月確定，已於96年
    12 月21 日執行完畢。仍不知悔改，復基於施用第1 級毒品
    海洛因之犯意，於97年4 月19日中午12時，在臺北縣淡水鎮
    ○○路201 巷27號2 樓住處，以針筒注射方式，施用第1 級
    毒品海洛因1 次；復另行起意，基於施用第2 級毒品甲基安
    非他命之犯意，於同日在上址住處內，以玻璃球燒烤之方式
    ，施用第二級毒品甲基安非他命1 次。嗣於同年4 月20日下
    午4時 許，在臺北市北投區○○○路與自立路口，因另案遭
    法院通緝為警查獲，並扣得海洛因1 小包（毛重0.2900公克
    ，淨重0.0900公克，取樣0.0020公克，驗餘淨重0.0880公克
    ），始悉上情。
二、案經臺北市政府警察局北投分局報請臺灣士林地方法院檢察
    署檢察官偵查起訴。
    理  由
一、被告甲○○於前揭時地分別施用第1 、2 級毒品之犯行，業
    據被告於本院準備程序及審理時坦承不諱（見本院97年7 月
    22日準備程序筆錄及審判筆錄），又被告為警採集之尿液，
    經送台灣尖端先進生技醫藥股份有限公司以酵素免疫分析法
    初驗後，再以氣相層析質譜儀法複驗，證實該尿液呈嗎啡類
    （即施用海洛因之代謝物）及甲基安非他命陽性反應，有該
    公司於97年4 月30日實驗室檢體編號AC34726 號濫用藥物檢
    驗報告1 紙附卷可稽（見偵字第1023號卷第49頁），且被告
    為警搜索查扣之疑似毒品白粉1 包（毛重0.2900公克，淨重
    0.0900公克，取樣0.0020公克，驗餘淨重0.0880公克），經
    送交通部民用航空局航空醫務中心以氣相層析質譜儀分析法
    檢驗結果，含第一級毒品海洛因成分，亦有該局97年5 月5
    日航藥鑑字第0972305 號毒品鑑定書1 紙在卷可按（見偵卷
    第51頁），堪認被告坦承施用海洛因及甲基安非他命之自白
    與事實相符，堪予採信。又被告前因施用毒品犯行，經法院
    裁定送觀察、勒戒後，認有繼續施用毒品之傾向，復經法院
    裁定送強制戒治，於91年8 月11日戒治期滿釋放出所，其施
    用毒品罪部分並由法院分別判處有期徒刑8 月、6 月確定，
    再因施用第1 、2 級毒品案件，分別經法院判處有期徒刑1
    年及10月確定，嗣經減刑為有期徒刑6 月、5 月，有臺灣高
    等法院被告前案紀錄表在卷可查，被告於上開強制戒治執行
    完畢釋放後5 年內，復於95年、96年間再犯多次施用毒品罪
    ，且經判決處刑確定，本案再犯施用毒品罪，顯非初犯，亦
    非毒品危害防制條例第20條第3 項所指「5 年後再犯」之情
    形，應依法訴追論科。綜上所述，本件事證明確，被告犯行
    洵堪認定，應予依法論科。
二、按海洛因及甲基安非他命分別為毒品危害防制條例第2 條第
    2 項第1 、2 款所規定之第1 級及第2 級毒品。核被告甲○
    ○所為，係犯毒品危害防制條例第10條第1 項之施用第1 級
    毒品罪及同條例第10條第2 項之施用第2 級毒品罪。其施用
    第1 、2 級毒品前後持有第1 、2 級毒品之低度行為為施用
    毒品之高度行為所吸收，均不另論罪。又被告所犯施用第1
    級毒品罪與施用第2 級毒品罪，犯意各別，行為互殊，應予
    分論併罰。再被告有事實欄所載前案犯罪科刑並執行完畢之
    情形，有臺灣高等法院被告前案紀錄表1 份在卷可查，其受
    有期徒刑執行完畢後，5 年內故意再犯有期徒刑以上之本罪
    ，均為累犯，應均依刑法第47條第1 項之規定加重其刑。爰
    審酌被告前曾有施用毒品之犯行，經觀察勒戒及強制戒治之
    治療程序並經判刑、執行後，仍未戒除惡習而繼續施用，足
    見其深陷毒癮而難以自拔，惟施用毒品僅係戕害自身健康，
    尚未危害他人，並考量其生活狀況、智識程度，施用毒品之
    次數，暨犯罪後坦承犯行，態度尚可等情狀，分別量處如主
    文所示之刑，並定其應執行之刑，以示懲儆。
三、扣案之第1 級毒品海洛因（毛重0.2900公克，淨重0.0900公
    克，取樣0.0020公克，驗餘淨重0.0880公克），係查獲之第
    1 級毒品，不問是否屬犯人所有，應依毒品危害防制條例第
    18條第1 項前段之規定，諭知沒收銷燬。至裝置上開毒品海
    洛因之外包裝袋1 個，有防止毒品裸露、散逸之功能，且既
    與毒品分別鑑秤其重量，與毒品即無難以析離而無法個別宣
    告沒收之情事，係被告所有且係供其包裝第1 級毒品海洛因
    所用之物，為被告供明在卷，爰依刑法第38條第1 項第2款
    規定併予宣告沒收。
據上論斷，應依刑事訴訟法第273 條之1 第1 項、第299 條第1
項前段，毒品危害防制條例第10條第1 項、第2 項、第18條第1
項前段，刑法第11條前段、第47條第1 項、第51條第5 款、第38
條第1 項第2 款，判決如主文。
本案經檢察官洪三到庭執行職務。
中    華    民    國    97    年    8     月    5     日
                  刑事第七庭法  官  汪梅芬
以上正本證明與原本無異。
如不服本判決，應於收受送達後10日內向本院提出上訴書狀，其
未敘述上訴之理由者並得於提起上訴後20日內向本院補提理由書
（均須按他造當事人之人數附繕本）。
                            書記官  張馨尹
中    華    民    國    97    年    8     月    5     日
附錄本案論罪科刑法條：
毒品危害防制條例第10條：
施用第一級毒品者，處6 月以上5 年以下有期徒刑。
施用第二級毒品者，處3 年以下有期徒刑。


司法院資訊處製作；財團法人民間司法改革基金會備份。
